# Reunião 05 - 28.11.2024

## Local

Reunião realizada presencialmente, no campus UnB Gama.

## Participantes

- [Ana Catarina Santos](http://github.com/an4catarina)
- [Júlia Fortunato](http://github.com/julia-fortunato)
- [Maurício Ferreira](https://github.com/mauricio-araujoo)
- [Nicolas Bomfim](http://github.com/nickgehjk)

## Início e término

Na tabela 1, estão registrados o horário de início e o horário de término previsto da reunião, assim como o horário que foi efetivamente realizado.

<div align="center">
  <font size="3"><p style="text-align: center"><b> Tabela 1 - Horários</b></p></font>
</div>

|           | Início | Término |
| --------- | :----: | :-----: |
| Previsto  | 09:50  |  10:15  |
| Realizado | 09:40  |  10:09  |

<div align="center">
  <font size="3"><p style="text-align: center;"><b>Autor:</b> <a href="https://github.com/julia-fortunato">Júlia Fortunato</a>, 2024</p></font>
</div>

## Pauta

- Alinhamento do grupo sobre a realização da entrega 3;
- Decisões sobre técnicas de modelagem.

## Atividades

Na tabela 2, encontram-se as atividades definidas e os respectivos integrantes do grupo responsáveis por ela.

<div align="center">
<font size="3"><p style="text-align: center"><b>Tabela 2 - Atividades a serem desenvolvidas</b></p></font>

<table>
  <thead>
    <tr>
      <th>Atividades</th>
      <th>Responsável</th>
    </tr>
  </thead>
  <tbody>
    <tr>
      <td>
        Estudo de casos de uso  
      </td>
      <td>
         <a href="http://github.com/an4catarina">Ana Catarina</a><br>
        <a href="http://github.com/CristianoMoraiss">Cristiano Moraes</a><br>
        <a href="https://github.com/julia-fortunato">Júlia Fortunato</a><br>
        <a href="https://github.com/mauricio-araujoo">Maurício Ferreira</a><br>
        <a href="https://github.com/Lucas13032003">Lucas Víctor</a><br>
        <a href="http://github.com/nickgehjk">Nicolas Bomfim</a><br>
      </td>
    </tr>
     <tr>
        <td>
          Estudos de especificação suplementar
        </td>
        <td>
            <a href="http://github.com/an4catarina">Ana Catarina</a><br>
            <a href="http://github.com/CristianoMoraiss">Cristiano Moraes</a><br>
            <a href="https://github.com/julia-fortunato">Júlia Fortunato</a><br>
            <a href="https://github.com/mauricio-araujoo">Maurício Ferreira</a><br>
            <a href="https://github.com/Lucas13032003">Lucas Víctor</a><br>
            <a href="http://github.com/nickgehjk">Nicolas Bomfim</a><br>
        </td>
      </tr>
       <tr>
        <td>
          Escolha dos requisitos implementados e não implementados para trabalhar (individual)
        </td>
        <td>
           <a href="http://github.com/an4catarina">Ana Catarina</a><br>
            <a href="http://github.com/CristianoMoraiss">Cristiano Moraes</a><br>
            <a href="https://github.com/julia-fortunato">Júlia Fortunato</a><br>
            <a href="https://github.com/mauricio-araujoo">Maurício Ferreira</a><br>
            <a href="https://github.com/Lucas13032003">Lucas Víctor</a><br>
            <a href="http://github.com/nickgehjk">Nicolas Bomfim</a><br>
        </td>
      </tr>
      <tr>
        <td>
          Montagem da lista de verificação da entrega 3 - Modelagem de requisitos (parte 1)
        </td>
        <td>
          <a href="https://github.com/julia-fortunato">Júlia Fortunato</a><br>
        </td>
      </tr>
      <tr>
  </tbody>
</table>

<font size="3"><p style="text-align: center"><b>Autor:</b> <a href="https://github.com/julia-fortunato">Júlia Fortunato</a>, 2024</p></font>

</div>


## Conclusão

Foi acordado na quinta reunião do grupo que deveríamos procurar o monitor da disciplina para sanar dúvidas com relação a entrega 3, uma vez que não ficou tão claro se todos deveriam trabalhar em todos os artefatos da entrega, ou se poderíamos dividí-los de uma forma uniforme. 

Além disso, todos deveriam se capacitar para a construção dos artefatos para essa entrega, realizando as atividades propostas pela disciplina. Demais dúvidas ou problemas, seriam resolvidos pelo nosso grupo de WhatsApp, ou no grupo do Telegram em que o monitor da disciplina está presente. 

## Histórico de Versão

| Versão | Data       | Descrição                   | Autor                                                 | Revisor                                               |
| :----: | ---------- | --------------------------- | ----------------------------------------------------- | ----------------------------------------------------- |
|  1.0   | 02/12/2024 | Criação da ata de reunião 5 | [Júlia Fortunato](https://github.com/julia-fortunato) |  |
